【裁判字號】    92,交易,15
【裁判日期】    920801
【裁判案由】    過失傷害
【裁判全文】
臺灣彰化地方法院刑事判決                          九十二年度交易字第一五號
    公  訴  人  臺灣彰化地方法院檢察署檢察官
    被      告  丁○○
右列被告因業務過失傷害案件，經檢察官提起公訴（九十二年度偵字第一八六號），
本院判決如左：
        主  文
丁○○從事業務之人，因業務上之過失傷害人，處有期徒刑陸月，如易科罰金，以參
佰元折算壹日。
        事  實
一、丁○○係彰化汽車客運股份有限公司（以下簡稱彰化客運公司）僱用之司機，平
    日以駕駛彰化客運公司所有營業大客車搭載乘客為其業務，乃從事駕駛業務之人
    ，於民國九十一年六月十六日上午七時三十六分許，駕駛彰化客運公司所有之車
    牌號碼ＦＰ─五０八號營業大客車載客途中，沿彰化縣鹿港鎮○○路由西往東方
    向行駛，途經該路段門牌號碼六三號前，欲超越同向右前方、由甲○○騎乘之自
    行車時，本應注意車前狀況及保持半公尺以上之兩車併行安全間隔，並隨時採取
    必要之安全措施，而依當時天候晴、日間有自然光線、路面乾燥、無缺陷、無障
    礙物，且視距良好等一切情狀，並無不能注意之情事，竟貿然自甲○○所騎駛自
    行車之左側超越行駛，且疏未注意保持與甲○○所騎乘之自行車間之安全間距，
    致其所駕車輛右側車身擦撞甲○○騎駛之自行車，使甲○○倒地後腿部遭上開營
    業大客車之右後輪輾壓而受有右膝蓋、左腳背撕脫傷等傷害。丁○○肇事後，於
    有偵查犯罪職權之機關或個人發覺其犯罪前，自動向前往現場處理本件車禍之員
    警胡成世坦承肇事而自首，且主動接受裁判。
二、案經甲○○之母親丙○○訴請臺灣彰化地方法院檢察署檢察官偵查起訴。
        理  由
一、訊據被告丁○○固坦承伊為彰化客運公司僱用之載客司機，為從事駕駛業務之人
    ，於九十一年六月十六日上午七時三十六分許，駕駛彰化客運公司所有之車牌號
    碼ＦＰ─五０八號營業大客車載客途中，沿彰化縣鹿港鎮○○路由西往東方向行
    駛，途經該路段門牌號碼六三號前等情不諱，然矢口否認有何右揭過失犯行，辯
    稱：伊所駕車輛於超越被害人甲○○騎駛之自行車時，有保持安全間距，並未擦
    撞被害人甲○○騎乘之自行車云云。惟查：（一）右揭事實，業據被害人甲○○
    於本院訊問時指述歷歷，又被告於本院九十二年三月三日初次訊問時已坦承所駕
    車輛有與被害人甲○○騎駛之自行車擦撞一節，被告上開所辯，顯係事後卸責之
    詞，無可採信。（二）又本件經送請臺灣省彰化縣區車輛行車事故鑑定委員會鑑
    定之結果，亦同認：本件車禍係被告駕駛營業大客車未保持安全間隔，為肇事原
    因；被害人甲○○騎乘腳踏車在前行駛，無肇事因素一情，有上開委員會九十二
    年六月九日彰鑑字第九二０四一五號函附之鑑定意見書一件在卷可憑。（三）按
    汽車欲超越前車時，應注意車前狀況及保持半公尺以上之兩車併行安全間隔，並
    隨時採取必要之安全措施，道路交通安全規則第一百零一條第五款、第九十四條
    第三項分別定有明文；被告駕車自應注意上開規定，而依當時天候晴、日間有自
    然光線、路面乾燥、無缺陷、無障礙物，且視距良好等一切情狀（有道路交通事
    故調查報告表一件在卷可考），並無不能注意之情事，竟貿然自被害人甲○○所
    騎駛自行車之左側超越行駛，且疏未注意保持與被害人甲○○所騎乘之自行車間
    之安全間距，致其所駕車輛右側車身擦撞甲○○騎駛之自行車，使被害人甲○○
    倒地後腿部遭上開營業大客車之右後輪輾壓而受有右膝蓋、左腳背撕脫傷等傷害
    ，被告自應負過失責任，且其過失行為與被害人甲○○所受前開傷害間，具有相
    當因果關係。（五）此外，復有告訴人丙○○於偵查中及本院訊問時之指訴、證
    人即發生車禍當時在場之乙○○、前往現場處理本件車禍之員警胡成世二人於本
    院訊問時之證述、診斷書二件及照片五幀在卷可佐，本件事證明確，被告前開業
    務過失犯行洵堪認定。
二、核被告所為，係犯刑法第二百八十四條第二項前段之業務過失傷害罪。又被告肇
    事後，於有偵查犯罪職權之機關或個人發覺其犯罪前，自動向前往現場處理本件
    車禍之員警胡成世坦承肇事而自首，且主動接受裁判一節，已據證人胡成世於本
    院訊問時證述明確，應依自首之規定，減輕其刑。爰審酌被告之業務過失程度、
    被害人甲○○所受傷害程度、被告尚未與告訴人丙○○、被害人甲○○就民事賠
    償部分達成和解及否認有過失之犯罪後態度等一切情狀，量處如主文所示之刑，
    並諭知易科罰金之折算標準，以示懲儆。
據上論斷，應依刑事訴訟法第二百九十九條第一項前段，刑法第二百八十四條第二項
前段、第六十二條前段、第四十一條第一項前段，罰金罰鍰提高標準條例第一條前段
、第二條，判決如主文。
本案經檢察官林依成到庭執行職務
中      華      民      國    九十二    年      八      月      一      日
                                臺灣彰化地方法院交通法庭
                                  法      官  李  雅  俐
右正本證明與原本無異。
如不服本判決，應於判決送達後十日內，向本院提出上訴狀（應附繕本），上訴於臺
灣高等法院臺中分院。
告訴人或被害人對於判決如有不服具備理由請求檢察官上訴者，其上訴期間之計算係
以檢察官收受判決正本之日期為準。
                                  法院書記官  陳  秀  娟
中      華      民      國    九十二    年      八      月      八      日
附錄論罪科刑法條：
刑法第二百八十四條第二項：
從事業務之人，因業務上之過失傷害人者，處一年以下有期徒刑、拘役或一千元以下
罰金。致重傷者，處三年以下有期徒刑、拘役或二千元以下罰金。


司法院資訊處製作；財團法人民間司法改革基金會備份。
